臺灣雲林地方法院刑事判決　　　　　　　　　　　　　　九十一年度易字第一八號
　　公　訴　人　臺灣雲林地方法院檢察署檢察官
　　被　　　告　乙○○
　　選任辯護人　施登煌律師
　　被　　　告　戊○○
右列被告等因傷害等案件，經檢察官提起公訴（八十九年度偵字第四五八四號），本
院判決如左：
    主  文
戊○○傷害人之身體，處有期徒刑參月，如易科罰金，以佰元折算壹日。
乙○○損壞他人之機車車頭外殼、前大燈罩、儀表板蓋，足以生損害於他人，處罰金
貳仟元，如易服勞役，以佰元折算壹日。
乙○○被訴傷害部分無罪。
    事  實
一、戊○○於民國八十九年九月二十九日下午四時四十五分許，在雲林縣北港鎮溝皂
    里十三鄰溝皂二一八之一號前，因鄰人甲○○之五歲孫女吳佳容騎小輪車壓過戊○○新舖設之水泥地，戊○○遂與甲○○發生口角爭執，甲○○順手拾起茶壺一
    只往戊○○擲去但未觸及戊○○，戊○○一怒之下竟基於傷害之犯意，徒手毆打
    並腳踹甲○○，致甲○○受有左前臂、左小腿、左背部各腫痛一處。嗣甲○○之
    子乙○○聽聞母親遭人毆打，旋即於同日下午五時許返家，前往戊○○於雲林縣
    北港鎮溝皂里十三鄰溝皂二一八號之二之住處與戊○○理論，並欲出手毆打戊○○時，遭圍觀之鄰居丙○、丁○○勸阻而未傷及戊○○。詎乙○○因怒氣無處發
    洩，遂萌生毀損之犯意，隨手拾起鐵條一支敲破戊○○所有之車號ＧＦ三－一四
    七號重型機車之車頭外殼、前大燈罩、儀表板蓋而損壞之，足以生損害於戊○○
    。
二、案經被害人甲○○、戊○○告訴雲林縣警察局北港分局報請臺灣雲林地方法院檢
    察署檢察官偵查起訴。
    理  由
壹、有罪部分：
一、訊據被告乙○○對於右揭時地持鐵條一支損壞告訴人戊○○所有之機車車頭外殼
    、前大燈罩、儀表板蓋之事實坦承不諱，核與告訴人戊○○指訴之情節相符，並
    有行車執照、機車車損相片八張附卷可稽，被告乙○○之毀損犯行堪予認定。另
    訊據被告戊○○固不否認與甲○○發生口角衝突，甲○○並持水壺向伊丟擲之事
    實，然矢口否認有何傷害犯行，辯稱：我當日下午在和朋友泡茶，甲○○進我家
    客廳後即持水壺向我丟擲，茶壺內的熱開水潑灑至我頭部，我見她年紀大沒有理
    她，也沒有傷害她云云。然查，右揭事實，迭據告訴人甲○○於警訊、偵查及本
    院調查時指訴歷歷，並有驗傷診斷書一紙附卷可稽。且證人即鄰居丁○○在警訊
    及在本院到庭證稱：「我家住在戊○○家對面，那天下午我聽到戊○○在罵人，
    所以我就跑出去看，我出去以後看見甲○○在哭，並被戊○○打倒在地上，所以
    我就將她拉起來，我看到她的手腫得很大」等語明確，並互核相符，足認告訴人
    甲○○指訴之情節應屬有據。又參以被告戊○○當日並無遭熱水燙傷之傷害，有
    其診斷證明書一紙可參，再被告戊○○於本院九十一年三月十三日經通緝到案受
    訊問時，經法官諭知新台幣二萬元交保時，竟情緒激動，在法庭上大聲咆哮，足
    見其性情暴躁，倘其與告訴人甲○○發生爭執，並遭告訴人甲○○以水壺丟擲，
    豈有心平氣和，繼續與友人泡茶之理，是被告戊○○上開辯稱，顯屬事後卸責之
    詞，不足採信。本件事證明確，被告乙○○之毀損犯行及戊○○之傷害犯行，均
    堪認定。
二、核被告乙○○所為，係犯刑法第三百五十四條之毀損罪。被告戊○○所為，係犯
    刑法第二百七十七條第一項之傷害罪。被告乙○○於短瞬間損壞戊○○之機車車
    頭外殼、前大燈罩、儀表板蓋之行為，乃係於同一毀損犯意下接續實施之數個舉
    動，且侵害同一之財產法益，應僅論以單純一罪。爰審酌被告乙○○除七十八年
    間因犯過失致死罪，經法院判處拘役五十日之前科紀錄外，無不良素行，僅因母
    親甲○○遭人毆打，氣憤難當，始犯下此罪，事後亦同意賠償告訴人戊○○，然
    告訴人戊○○堅不承認毆打甲○○，雙方和解始無法成立，且被告乙○○犯後坦
    承犯行，態度良好，告訴人戊○○所受損害輕微等一切情狀，從輕量處如主文所
    示之刑，並諭知易服勞役之折算標準，以資懲儆。另審酌被告戊○○前有妨害家
    庭、賭博前科，分別經法院判處有期徒刑四月及罰金五千元，與鄰人間之糾紛不
    知和平解決，僅因細故即起爭執，且罔顧告訴人為一近六十歲之老人家，竟對告
    訴人拳打腳踢，事後又飾詞狡辯，毫無悔意，惟告訴人甲○○之傷勢尚屬皮肉之
    傷，並非嚴重等一切情狀，量處如主文所示之刑並諭知易科罰金之折算標準，以
    資懲儆。另被告乙○○損壞告訴人戊○○機車所使用之鐵條一支，已為被告乙○○所丟棄，業據被告乙○○陳明在卷，本院爰不另為沒收之諭知。
貳、無罪部分：
一、公訴意旨另以：被告乙○○於八十九年九月二十九日下午五時許，聽聞其母甲○○遭戊○○毆打，即前往雲林縣北港鎮溝皂里十三鄰溝皂二十八號之二處，與戊○○理論而起衝突，基於傷害之犯意，用手毆打戊○○頭、胸部並致其受有頭、
    胸、腹部挫傷之傷害結果，幸經鄰長架開雙方始停手，因認被告乙○○涉犯有刑
    法第二百七十七條第一項之傷害罪嫌云云。
二、按犯罪事實應依證據認定之，無證據不得推定其犯罪事實。又不能證明被告犯罪
    者，應諭知無罪之判決，刑事訴訟法第一百五十四條、第三百零一條第一項分別
    定有明文。復按認定不利於被告之事實，須依積極證據，茍積極證據不足為不利
    於被告事實之認定時，即應為有利於被告之認定；另告訴人之告訴，係以使被告
    受刑事訴追為目的，是其陳述是否與事實相符，仍應調查其他證據以資審認，最
    高法院三十年上字第八一六號、五十二年台上字第一三○○號判例意旨參照。
三、訊之被告乙○○堅決否認有公訴人指訴之右揭傷害犯行，辯稱：我確進入戊○○
    家中想打戊○○，但旁邊的鄰長夫婦加以阻擋，我的手不夠長所以打不到他，因
    為沒打到他，我才會生氣地拿鐵條將他的機車打壞等語。公訴人認被告乙○○涉
    有右揭傷害犯行，無非以被告乙○○自白、告訴人戊○○之指訴及診斷證明書一
    份為其論據。惟查：被告乙○○自始至終均堅決否認有傷害告訴人戊○○之事實
    ，起訴人書所載之被告乙○○自白不諱，尚有誤會。且證人即案發在場之鄰居丙○於警訊及到庭證稱：「我於當日下午自田裏返家，見到乙○○和戊○○在互罵
    爭吵，我就跑過去將他們拉開」、「我只有看到他們在爭吵，沒有看到乙○○毆
    打戊○○」、「當時沒有看到戊○○頭部有受傷」等語明確，證人丁○○亦於警
    訊及到庭證稱：乙○○回家後很生氣，但沒有毆打戊○○等情屬實，證人兩人所
    述核與被告所辯相符，應堪採信。再參以告訴人於偵查時指稱：「甲○○進我的
    客廳，沒說話就拿茶壺的熱水潑向我頭部，打中我頭部右太陽穴附近，她又拿我
    家的椅子打我肩部，用手抓我胸部，背部的挫傷是當天下午乙○○到我家，用手
    打我頭部，我當時坐在椅子上被他用手壓制住」等語，於本院調查時則指稱：「
    乙○○用手打我的頭部及身體，並且還用手指抓傷我，而且旁邊還有二個人幫忙
    他打我」、「我是坐在桌子上被他抓著打的」等語，是告訴人戊○○頭部之傷係
    遭茶壺丟中抑或是遭被告乙○○以手擊傷？背部的挫傷是如何造成？告訴人戊○○遭毆打時是坐在椅子上抑或桌子上？究係告訴人甲○○抑或是被告乙○○抓傷
    告訴人戊○○，觀諸告訴人戊○○前揭指訴對上開各點前後有所出入，且告訴人
    戊○○先前均未指稱有其他人毆打伊，又於本院調查時突稱旁邊還有其他人共同
    毆打，再參以證人即查獲警員黃孟照於偵查中證稱：「我到場時戊○○說他要告
    甲○○傷害、毀損，而到派出所他要告訴的對象由甲○○改成乙○○，沒告甲○○」等語，是告訴人戊○○指訴被告乙○○毆打伊等情，是否真實，尚有可疑。
    復參以本件案發時間為八十九年九月二十九日下午五時許，然告訴人戊○○竟於
    下午七時三十分自雲林縣北港鎮之住處至嘉義市○○○路之陳仁德醫院就診，實
    與常情不符，是告訴人戊○○上開傷害是否係被告乙○○毆打所致，洵堪質疑，
    尚難率以告訴人戊○○所提出之診斷證明書即認被告乙○○有何傷害犯行。綜上
    所述，告訴人戊○○之指述多有瑕疵，證人丙○及丁○○均證稱被告乙○○未毆
    打告訴人戊○○無訛，足認被告所辯，尚屬可採。此外，復查無其他積極證據，
    足認被告乙○○有何上開傷害犯行，自不能徒憑告訴人戊○○片面之不實指述，
    遽入人於罪，自應為無罪之諭知。
據上論斷，應依刑事訴訟法第二百九十九條第一項前段、第三百零一條第一項，刑法
第二百七十七條第一項、第三百五十四條、第四十一條第一項前段、第四十二條第二
項，罰金罰鍰提高標準條例第一條前段、第二段，判決如主文。
本案經檢察官王富哲到庭執行職務
中      華      民      國      九十一      年    五    月    二十一    日
                                        臺灣雲林地方法院刑事第二庭
                                            法  官  趙  思  芸
右正本證明與原本無異。
如不服本判決，應於判決送達後十日內向本院提出上訴狀( 應附繕本 )。
                                            書記官  王  淑 美
中      華      民      國      九十一      年    五    月    二十一    日
中華民國刑法第二百七十七條
 (普通傷害罪)
傷害人之身體或健康者，處三年以下有期徒刑、拘役或一千元以下罰金。
犯前項之罪因而致人於死者，處無期徒刑或七年以上有期徒刑；致重傷者，處三年以
上十年以下有期徒刑。
中華民國刑法第三百五十四條
 (毀損器物罪)
毀棄、損壞前二條以外之他人之物或令致不堪用，足以生損害於公眾或他人者，處二
年以下有期徒刑、拘役或五百元以下罰金。
